臺灣高雄地方法院刑事判決　　　　　　 93年度簡上字第622號
上　訴　人　臺灣高雄地方法院檢察署檢察官
被　　　告　乙○○　男　45歲（民國48年7月24日生）
右列上訴人因被告竊盜案件，不服本院高雄簡易庭中華民國93年
6 月17日93年度簡字第2772號第1 審簡易判決（聲請簡易判決處
刑案號：93年度偵字第8881號、併案審理案號：93年度核退偵字
第362 號），提起上訴，及移送併辦審理（93年度速偵字第1704
號、93年度偵字第15151 號、第14532 號、第7859號、第11256
號、第16064 號、第11480 號、第13026 號、第13423 號、第13
957 號、第16936 號、第17375 號、第20157 號、第20140 號、
第19434 號、第20300 號、第23630 號、第24879 號），本院合
議庭認有刑事訴訟法第451 條之1 第4 項但書之情形，應適用通
常程序，嗣經被告於準備程序中為有罪之陳述，復經合議庭裁定
由受命法官依簡式審判程序獨任自為第一審判決如下：
    主  文
原判決撤銷。
乙○○連續竊盜，處有期徒刑貳年，扣案鑰匙拾肆支，沒收之。
    事  實
一、乙○○於民國80年間因偽造有價證券案件，經臺灣臺北地方
    法院以80年度訴緝字第364 號判決判處有期徒刑3 年6 月確
    定；又於同年間因違反肅清煙毒條例案件，經本院80年度訴
    字第3137號判決判處有期徒刑3 年2 月確定；再於81年間因
    違反肅清煙毒條例等案件，經臺灣板橋地方法院以81年度訴
    字第1687號判決判處施用毒品罪有期徒刑4 年、違反麻醉藥
    品管理條例罪有期徒刑7 月，並定應執行刑為有期徒刑4 年
    4 月確定；復於82年間因脫逃罪，由臺灣澎湖地方法院以82
    年度易字第120 號判決判處有期徒刑5 月確定。82年3 月2
    日入監服刑，先後接續上開徒刑之執行，於89年3 月21日假
    釋出監，復又於92年間犯贓物罪，經本院以92年度簡字第44
    07號判決判處有期徒刑3 月確定；再於92年間因偽造文書、
    竊盜等案件，經本院判處偽造文書罪有期徒刑3 月確定；並
    撤銷前開假釋，於92年10月29日再度入監服刑，除執行假釋
    撤銷之殘刑外，並接續執行92年間所犯各罪之刑，期間因口
    腔癌、心臟病保外就醫，保外就醫期間因經濟狀況不佳，竟
    基於意圖為自己不法所有之概括犯意，連續為下列之竊盜行
    為：
  (一)於93年3 月17日上午8 時許，在高雄縣岡山鎮○○路139 號
    前，見酉○○所有車號ＣＥＲ─738 號重型機車，停放於該
    處，認有機可趁，遂以其所有鑰匙啟動該機車電門，竊取該
    機車得手，並將該機車留供作交通工具使用。嗣於同年月21
    日上午7 時許，不知情之林慶雲騎乘該機車，搭載乙○○，
    行至高雄縣岡山鎮○○路173 號前為警攔檢而查獲。並扣得
    鑰匙2 支。
  (二)於93年3 月17日晚間6 時許，向不知情之黃進旺佯稱其阿姨
    有貨櫃欲變賣為由，僱用黃興旺駕駛ＸＧ─239 號大貨車，
    以每趟新台幣（下同）2,000 元之代價，先至高雄縣岡山鎮
    ○○里○○段188 ─4 號地號竊取寅○○所有之貨櫃1 個，
    復於同年月18日下午1 時49分許，前往同鎮○○○段667 ─
    10地號，竊取午○○所有貨櫃1 個，得手後以每只8,000 元
    之價格，變賣予高雄縣岡山鎮○○路28之2 號淞霖有限公司
    ，嗣經午○○調閱附近監視器，始報警循線查獲上情。
  (三)於93年4 月9 日晚間6 時許，在高雄縣岡山鎮○○○路空軍
    機械學校前，見丁○○所有之車號：ＸＮＮ─386 號重型機
    車停放該處，遂徒手竊取該機車，得手後留供己用。同年月
    14日中午12時許，復與姓名年籍不詳，綽號「阿文」之成年
    旁，竊取未○○所有之不銹鋼管4 支、鋼架1 個、鋼框1 個
    得手後，欲將上開物品搬運至其所竊得之上開機車時，適員
    警巡邏至該處而查獲，並循線得知上情。
  (四)於93年4 月23日上午8 時30分許，在高雄縣梓官鄉○○路23
    3 號前，見巳○○所有車號ＯＰＴ─039 號重機車，停放該
    處未上鎖，即徒手竊取，得手後，留供己用。同年月25日下
    午4 時15分許，至高雄縣岡山鎮○○路456 號協明化工股份
    有限公司之工廠內，竊取置於該工廠之沉水馬達1 座及200
    公尺長之電線1 條，得手後將之以300 元之代價，販售予從
    事資源回收而不知情之張雅榮。嗣因協明化工職員報警，經
    警提供口卡供其指認，而於93年4 月27日下午2 時50分許，
    在高雄縣岡山鎮○○路捕獲乙○○，扣得ＯＰＴ─039 號機
    車，並至張雅榮之資源回收場扣得沉水馬達1 座及電線1 條
    。
  (五)於93年6 月8 日下午3 時許，在高雄縣岡山鎮○○路與維新
    東街口，見申○○所有之車號ＷＤＦ─645 號輕型機車停放
    該處，認有機可趁，遂以其所有鑰匙啟動該機車電門，竊取
    該機車得手，並將該機車留供作交通工具使用。嗣於同年月
    16日晚間11時許，在高雄縣岡山鎮○○○路路口為警攔檢而
    查獲，並扣得鑰匙1 支。
  (六)於93年6 月5 日下午3 時許，在高雄縣岡山鎮○○○路60號
    前，見己○○○所有之ＺＤＫ─069 號輕型機車，停放該處
    ，且鑰匙仍插於電門未拔出，遂以該鑰匙啟動機車電門，竊
    取該機車得手，並將該機車留供作交通工具使用。嗣於同日
    晚間9 時30分許，為警在高雄縣路竹鄉○○路105 巷110 號
    旁產業道路攔檢而查獲。
  (七)於93年6 月18日上午11時30許，在高雄縣岡山鎮○○○路果
    菜市場旁，見鄭玉鳳所有由余黃秋英使用之ＯＬＮ─420 號
    重型機車，停放該處，認有機可趁，遂以徒手方式，竊取該
    機車得手，並將該機車留供作交通工具使用。並於同年7 月
    4 日下午1 時許，騎乘上開機車至高雄縣岡山鎮○○街「皇
    家莊園」工地，徒手竊取大瑀營造公司所有之鷹架棧板7 塊
    ，得手後，將上開棧板置於上開機車腳踏板，載往高雄縣岡
    山鎮○○路28─2 號淞林回收場欲販售時，為警攔查而查獲
    。
  (八)於93年7 月6 日晚間9 時許，在高雄縣岡山鎮○○○街294
    號前，見陳芳濤所有之ＯＥＩ─212 號重型機車停放該處，
    認有機可趁，遂以其所有鑰匙啟動該機車電門，竊取該機車
    得手，並將該機車留供作交通工具使用，嗣於同年月11日中
    午12時許，乙○○騎乘上開機車行經高雄縣燕巢鄉○○路27
    6 之2 號前，為警攔查而查獲，並扣得機車鑰匙1 支。
  (九)於93年7 月28日中午12時30分許，在高雄縣岡山鎮○○○街
    11號前，見戊○○所有之ＸＯＢ─366 號重型機車，停放該
    處，認有機可趁，遂以其所有鑰匙啟動該機車電門，竊取該
    機車得手，並將該機車留供作交通工具使用，嗣於同年8 月
    4 日，乙○○騎乘上開機車行經台南市○○路予勝利路口，
    為警攔查而查獲，並扣得機車鑰匙1 支。
  (十)於93年8 月26日上午8 時許，在高雄縣路竹鄉○○路1157巷
    24號前，見張光輝所有由辛○○使用之ＧＸＣ─029 號重型
    機車停放該處，認有機可趁，遂以其所有鑰匙啟動該機車電
    門，竊取該機車得手，並將該機車留供作交通工具使用，嗣
    於同年月28日晚上11時40分許，為警於高雄縣路竹鄉○○路
    520 巷內產業道路旁之工寮查獲，並扣得機車鑰匙1 支。
  (十一)於93年9 月1 日晚上9 時許，在高雄縣岡山鎮○○○路28號
    前，見子○○所有之ＯＭＴ─540 號重機車停放該處，認有
    機可趁，遂以徒手方式，竊取該機車得手，並將該機車留供
    作交通工具使用。
  (十二)於93年9 月13日上午10時30分許，在高雄縣路竹鄉○○村○
    ○路61號前，見辰○所有之ＯＭＧ─951 號重機車停放該處
    ，鑰匙未取下，認有機可趁，遂以該鑰匙啟動該機車電門，
    竊取該機車得手，並將該機車留供作交通工具使用，嗣於同
    年月14日上午7 時20分許，為警於高雄縣路竹鄉○○村○○
    路溫有諒醫院前攔查而查獲。
  (十三)於93年9 月15日上午11時許，在高雄縣橋頭鄉○○路98號前
    ，見戌○○所有之ＡＩＵ─031 號重機停放該處，認有機可
    趁，遂以其所有鑰匙啟動該機車電門，竊取該機車（置物箱
    內並放有戌○○郵局存摺、金融卡、
    機車留供作交通工具使用，嗣於同年月17日上午8 時5 分許
    ，為警於高雄縣路竹鄉○○路與忠孝路口攔查而查獲，並扣
    得機車鑰匙1 支。
  (十四)於93年9 月22日晚間8 時許，在高雄縣岡山鎮○○○路2 巷
    100 號前，見卯○○所有之ＯＬＱ─656 號重型機車，認有
    機可趁，遂以其所有鑰匙啟動該機車電門，竊取該機車得手
    ，並將該機車留供作交通工具使用，嗣於同年月23日凌晨2
    時55分許，為警於高雄縣岡山鎮○○路169 號前攔查而查獲
    ，並扣得機車鑰匙1 支。。
  (十五)於93年10月2 日上午7 時30分許，在高雄縣岡山鎮○○街17
    號前，見王慶安所有，由甲○○使用之ＯＣＩ─905 號重機
    車停放該處，認有機可趁，遂以其所有鑰匙啟動該機車電門
    ，竊取該機車得手，並將該機車留供作交通工具使用，嗣於
    同年月5 日上午7 時40分許，為警於高雄縣岡山鎮○○路與
    維仁路口攔查而查獲，並扣得機車鑰匙1 支。
  (十六)於93年11月15日晚上10時30分許，在高雄縣岡山鎮○○路5
    巷巷口，見張承魯所有之車牌號碼ＯＨＫ─427 號重型機車
    停放該處，認有機可趁，遂以其所有鑰匙啟動該機車電門，
    竊取該機車得手，並將該機車留供作交通工具使用，嗣於同
    年月21日下午5 時30分許，為警於高雄縣岡山鎮○○○街39
    4 號前攔查而查獲，並扣得機車鑰匙4支。
  (十七)於93年12月7 日晚上11時30分許，在高雄縣岡山鎮○○路19
    號前，見陳建中所有，現由癸○○使用之車牌號碼ＡＡＺ─
    896 號重型機車停放該處，認有機可趁，遂以其所有鑰匙啟
    動該機車電門，竊取該機車得手，並將該機車留供作交通工
    具使用，嗣於同年月8 日凌晨2 時50分許，為警於高雄縣岡
    山鎮○○路東方加油站前攔查而查獲，並扣得機車鑰匙1 支
二、案經高雄縣政府警察局岡山分局報請台灣高雄地方法院檢察
    署檢察官偵查起訴及移送併案審理。
    理  由
一、按本件前因本院合議庭認被告乙○○涉有連續竊盜罪嫌，有
    刑事訴訟法第451 條之1 第4 項但書第2 款之情形，應適用
    通常訴訟程序審理，並由受命法官先行準備程序。又被告所
    犯係死刑、無期徒刑、最輕本刑為3 年以上有期徒刑以外之
    罪，其於準備程序就前揭被訴事實為有罪之陳述，經受命法
    官告知簡式審判程序之旨，並聽取其與公訴人之意見後，本
    院認無不得或不宜改依簡式審判程序進行之處，爰依刑事訴
    訟法第273 條之1 第1 項、第284 條之1 ，裁定本件由受命
    法官獨任進行簡式審判程序，合先敘明。
二、上揭犯罪事實，業據被告於本院審理時坦承不諱，且查：
  (一)如事實欄一、(一)所示之事實，另經被害人酉○○指述指訴明
    確，並有扣押筆錄、扣押物品清單、贓物領據、車輛竊盜、
    車牌失竊資料個別查詢報表－查詢車輛認可資料、車輛尋獲
    電腦輸入單各一紙、照片4 幀在卷可證，復有機車鑰匙2 支
    扣案可佐。
  (二)如事實欄一、(二)所示之事實，核與被害人寅○○、午○○指
    訴遺失貨櫃情節相符，並與證人即大貨車駕駛黃興旺及淞霖
    有限公司經理翁文祥之證詞互相一致，此外復有監視錄影照
    片1 紙附卷可憑。
  (三)如事實欄一、(三)所示之事實，另經吳秀麗即被害人丁○○之
    母及被害人未○○指述指訴明確，並有扣押筆錄、扣押物品
    目錄表、扣押物品收據、贓物認領收據2 紙、車輛竊盜、車
    牌失竊資料個別查詢報表－查詢車輛認可資料、車輛尋獲電
    腦輸入單在卷可證。
  (四)如事實欄一、(四)所示之事實，核與被害人巳○○與協明化工
    股份有限公司庚○○指訴遭竊情節相符，並有證人即收購被
    告所販售上開馬達、電線之張雅榮於警詢中證實確係被告販
    賣該馬達及電線予伊無訛，且有照片9 紙、贓物認領申請單
    、扣押筆錄、扣押物品目錄表、扣押物品收據各1 紙在卷可
    稽。
  (五)如事實欄一、(五)所示之事實，另經被害人申○○指述指訴明
    確，並有領結、扣押筆錄、扣押物品目錄表、照片3 紙、車
    輛竊盜、車牌失竊資料個別查詢報表－查詢車輛認可資料在
    卷可證及機車鑰匙1 支扣案可憑。
  (六)如事實欄一、(六)所示之事實，核與被害人己○○○指述遭竊
    情節相符，並有贓物認領保管收據、扣押筆錄、扣押物品目
    錄表、、車輛竊盜、車牌失竊資料個別查詢報表－查詢車輛
    認可資料各1 紙在卷可證。
  (七)如事實欄一、(七)所示之事實，另經被害人余黃秋英指述指訴
    明確，核與證人壬○○、羅平和證述情節相符，並有扣押筆
    錄、扣押物品目錄表、扣押物品收據、領結2 紙、車輛竊盜
    、車牌失竊資料個別查詢報表－查詢車輛認可資料、車輛尋
    獲電腦輸入單各1 紙、現場照片6 紙在卷可證。
  (八)如事實欄一、(八)所示之事實，另有扣押筆錄、扣押物品目錄
    表、扣押物品收據、車輛竊盜、車牌失竊資料個別查詢報表
    －查詢車輛認可資料、照片2 紙在卷可證、機車鑰匙1 支扣
    案可佐。
  (九)如事實欄一、(九)所示之事實，核與被害人戊○○指述指遭竊
    情節相符，並有扣押書、領據、照片2 紙在卷可證、機車鑰
    匙1 支扣案可佐。
  (十)如事實欄一、(十)所示之事實，另經被害人辛○○指述指訴明
    確，核與證人林榮春證述情節相符，並有扣押筆錄、扣押物
    品收據、扣押物品目錄表、照片2 紙、贓物認領保管收據、
    車輛竊盜、車牌失竊資料個別查詢報表－查詢車輛認可資料
    、在卷可證，機車鑰匙1 支扣案可佐。
  (十一)如事實欄一、(十一)所示之事實，另經被害人子○○指述指訴明
    確，並有贓物認領保管單、贓物認領保管收據、車輛竊盜、
    車牌失竊資料個別查詢報表－查詢車輛認可資料在卷可證。
  (十二)如事實欄一、(十二)所示之事實，另經被害人辰○指述指訴明確
    ，並有扣押筆錄、扣押物品目錄表、扣押物品收據、贓物認
    領保管單、車輛竊盜、車牌失竊資料個別查詢報表－查詢車
    輛認可資料、車輛尋獲電腦輸入單各一紙在卷可證。
  (十三)如事實欄一、(十三)所示之事實，另經被害人戌○○指述指訴明
    確，並有扣押筆錄、扣押物品目錄表、贓物認領保管收據、
    照片2 紙、車籍作業系統─查詢認可資料在卷可證，機車鑰
    匙1 支扣案可佐。
  (十四)如事實欄一、(十四)所示之事實，另經被害人卯○○指述指訴明
    確，並有扣押筆錄、扣押物品收據、扣押物品目錄表、領結
    、車輛竊盜、車牌失竊資料個別查詢報表－查詢車輛認可資
    料、車輛尋獲電腦輸入單、照片2 紙在卷可證，機車鑰匙1
    支扣案可佐。
  (十五)如事實欄一、(十五)所示之事實，另經被害人甲○○指述指訴明
    確，並有扣押筆錄、扣押物品清冊、領結、照片2 紙、車輛
    尋獲電腦輸入單各在卷可證，機車鑰匙1 支扣案可佐。
  (十六)如事實欄一、(十六)所示之事實，另經被害人張承魯之妻丙○○
    指述指訴明確，並有扣押筆錄、扣押物品收據、扣押物品目
    錄表、領結、車輛尋獲電腦輸入單、照片6 幀在卷可證，機
    車鑰匙4 支扣案可佐。
  (十七)如事實欄一、(十七)所示之事實，另經被害人癸○○指述指訴明
    確，並有扣押筆錄、扣押物品目錄表、領結、照片2 紙、車
    佐。
綜上事證，被告自白與事實相符，本件事證明確，被告犯行洵堪
認定。
三、核被告所為，係犯刑法第320 條第1 項之普通竊盜罪。被告
    就事實欄一、(二)部分，利用不知情之黃興旺為之，為間接正
    犯。就事實欄一、(三)與姓名年籍不詳，綽號「阿文」之成年
    聖所有之不銹鋼管4 支、鋼架1 個、鋼框1 個之犯行，有犯
    意聯絡及行為分擔，均為共同正犯。被告先後多次竊盜犯行
    ，時間緊接，手法相似，觸犯構成要件相同之罪名，顯係基
    於概括犯意反覆為之，應依連續犯規定，論以一情節較重之
    事實一、(二)竊取貨櫃犯行處斷，並加重其刑。檢察官雖僅就
    被告事實欄一、(四)部分之竊盜犯行聲請簡易判決處刑，惟其
    餘竊盜犯行既與業經聲請簡易判決處刑之犯罪事實有連續犯
    之裁判上一罪關係，自為起訴效力所及，本院自應併予審究
    。
四、原審認被告罪證明確，予以論罪科刑，固非無見，惟原審僅
    就被告之事實欄一、(一)及(四)之竊盜犯行加以審判，而未及就
    被告上開其他為起訴效力所及之犯行一併審理，尚有未洽，
    上訴人上訴意旨執此指摘原判決不當，為有理由，自應由本
    院將原判決撤銷改判。爰審酌被告於保外就醫期間，竟不思
    依循正途獲取財物，而連續以竊盜之方式謀取他人財物，且
    於遭警查獲後，仍不斷行竊，惡性非輕，惟念及被告犯後已
    坦承犯行，所竊得之物均已為被害人所領回，有前開領結、
    贓物認領保管單在卷可稽等一切情狀，量處如主文所示之刑
    。扣案之鑰匙14支係被告供犯罪所用或預備之物，且屬被告
    所有，應依刑法第38條第1 項第2 款規定告沒收。
據上論斷，應依刑事訴訟法第455 條之1 第1 項、第3 項、第45
2 條、第451 條之1 第4 項但書第2 款、第369 條第1 項前段、
第364 條、第273 條之1 第1 項、第299 條第1 項前段，刑法第
56條、第320 條第1 項、第38條第1 項第2 款，罰金罰鍰提高標
準條例第1 條前段，判決如主文。
本案經檢察官丑○○到庭執行職務。
中　　華　　民　　國　　94　　年　　4 　　月　　28　　日
                  刑事第十五庭   法 官  林揚奇
以上正本證明與原本無異。
如不服本判決，應於判決送達後10日內，向本院提出上訴狀。
中　　華　　民　　國　　94　　年　　4 　　月　　28　　日
                                書記官  于耀文
附錄本案論罪科刑法條全文：
中華民國刑法第320條
意圖為自己或第三人不法之所有，而竊取他人之動產者，為竊盜
罪，處 5 年以下有期徒刑、拘役或 500 元以下罰金。
意圖為自己或第三人不法之利益，而竊佔他人之不動產者，依前
項之規定處斷。
前二項之未遂犯罰之。
